臺灣高等法院臺中分院刑事判決　　　　　　　　　九十一年度上更(二)字第一八號
　　上　訴　人
　　即　被　告　乙○○
　　指定辯護人　本院公設辯護人　甲○○
右上訴人因違反槍砲彈藥刀械管制條例案件，不服臺灣台中地方法院八十九年度訴字
第三十三號中華民國八十九年六月十六日第一審判決（起訴案號：臺灣台中地方法院
檢察署八十八年度偵字第二三二二八號及移送併辦：八十八年度偵字第三○四○號及
八十九年度偵字第一五七七四號），提起上訴，經判決後，由最高法院第二次發回更
審，本院判決如左：
      主  文
原判決撤銷。
乙○○未經許可，持有可發射子彈具有殺傷力之槍枝，累犯，處有期徒刑壹年陸月，
併科罰金新臺幣玖萬元，罰金如易服勞役，以新台幣玖佰元即銀元參佰元折算壹日，
扣案如附表（一）編號一、七所示之槍枝、編號三所示子彈貳顆、編號四所示之制式
九○子彈二顆、編號五所示之金屬槍管壹支、編號八所示之子彈壹顆，編號九所示之
改造子彈肆顆暨附表（二）編號十二、十三所示之物均沒收。又未經許可，製造可發
射子彈具有殺傷力之槍枝，累犯，處有期徒刑伍年貳月，併科罰金新臺幣參拾萬元，
罰金如易服勞役，以罰金總額與陸個月之日數比例折算。扣案如附表（一）編號二所
示之槍枝沒收及附表（二）之物均沒收之。主刑部分應執行有期徒刑陸年陸月，併科
罰金新臺幣參拾陸萬元，罰金如易服勞役，以罰金總額與陸個月之日數比例折算。
      事  實
一、乙○○曾於民國八十四年間因傷害案件經台灣台中地方法院判處有期徒刑八月確
    定，於八十四年九月二十七日執行完畢；再於八十五年間因贓物及違反麻醉藥品
    管理條例案件經同院判處有期徒刑四月、六月，嗣定其應執行刑為有期徒刑九月
    確定，於八十七年二月八日執行完畢；又於八十六、八十七年間因違反麻醉藥品
    管理條例及槍砲彈藥刀械管制條例案件經台灣雲林地方法院判處有期徒刑六月、
    十月，嗣定其應執行刑為有期徒刑一年三月確定，並於八十八年五月二十七日執
    行完畢。仍不知悔改，復於八十八年十一月間某日，在台中市○○路第一廣場向
    年籍、住所不詳之成年男子，購得如附表一（編號二除外）所示之可發射子彈，
    具有殺傷力之槍枝及可擊發具殺傷力之子彈、槍枝主要組成零件之金屬槍管二支
    及原為塑膠槍管不具殺傷力之玩具九二口徑手槍一枝暨彈殼等，而未經許可非法
    持有上開可發射子彈具有殺傷力之槍枝、子彈，嗣於購得後迄八十八年十一月二
    十二日間之某日，在台中縣外埔鄉○○里○○路七六七巷五號其住家中，將前開
    原為塑膠槍管不具殺傷力之玩具九二口徑手槍一枝之槍管，更換為前開購得之金
    屬槍管，而製造成如附表一編號（二）所示之可發射子彈具有殺傷力之槍枝一枝
    ，其後於八十八年十二月二十八日下午約十五時三十分左右，乙○○又將其中如
    附表一編號七之改造掌心雷手槍一枝及編號八之改造子彈二顆，在台中縣外埔鄉
    水美村水美國小附近，交予友人吳佳靜寄藏。
二、嗣於八十八年十一月二十二日十八時許，在台中縣大安鄉○○村○○○路二十五
    號陳家復住處為警查獲，並扣得如附表（一）編號一至六所示之物，及乙○○所
    有，供持有前開槍枝、子彈、槍管所用之如附表（二）編號十二、十三所示之手
    提袋；再於八十八年十二月三十一日上午五時二十分許，乙○○之友人吳佳靜，
    駕駛ＢＢ－三一七○號自用小客車，途至台中縣外埔鄉○○村○○路甲東加油站
    前，為警臨檢，當場在車內，查獲乙○○所委託寄藏之如附表一編號七及八之改
    造掌心雷手槍一支及子彈二顆，八十九年一月二十六日凌晨零時三十分許，在台
    中縣大甲鎮○○路四十七巷四弄一號前，經警臨檢，又在其所駕駛之ＢＢ－５５
    ５○號自用小客車查獲如附表一編號九、十所示之子彈及彈殼。
三、案經台中縣警察局大甲分局報請臺灣臺中地方法院檢察署檢察官偵查起訴及移送
    併辦。
      理  由
一、訊據上訴人即被告乙○○固坦稱：附表（一）所示之槍、彈、槍管及彈殼，均係
    其於八十八年十一月間在台中市○○路第一廣場所購買，及非法持有前開槍枝、
    子彈、槍管之事實不諱，但辯稱伊未改造如附表編號二所示之九二口徑手槍，該
    槍伊買來後就如原狀，扣案之工具係伊做車床用的，並非供預備改造槍彈使用云
    云。惟查被告於警訊中供稱：手槍原本是塑膠管，伊以五千元另外購買手槍槍管
    改造，．．．．今日被查獲的是拆解後要再組合才帶在身旁（八十八年度偵字第
    二三二二八號卷第十一頁正、反面），其於本院前審八十九年十月十七日調查時
    亦稱：改造之手槍伊是以八千元買來的，伊有改造，但沒有改造完成（本院前審
    卷第四十五頁）；另於八十八年十一月二十二日在陳家復住處查獲被告非法持有
    槍彈之大甲分局刑事組吳連春在原審亦稱：「在床上手提袋內查到槍分別置於二
    個手提袋內，查到時轉輪那把槍是組合好的，另一把還沒有組合，我們回去叫他
    組合起來（原審卷第五十七頁反面）、「附表二之工具，應該是作改造用的」（
    本院前審卷第四十五頁）；核與被告於警局及本院前審所供伊有改造相符，再由
    被告於警局內即能以扣案之工具將附表編二號之槍枝，組合起來，可見被告技術
    上已達一定之程度及熟練，否則豈能輕易為之，足見其於警訊及本院前審所供伊
    有改造但尚未組裝完成，應與事實相符，足堪採信，次查，扣案之如附表一所示
    之槍彈經送內政部警政署刑事警察局鑑定結果：
    (一)改造轉輪手槍一枝（槍枝管制編號0000000000）係仿ＳＭＩＴＨ＆
      ＷＥＳＳＯＮ廠轉輪手槍製造之金屬玩具手槍，車通槍管及轉輪內阻鐵而成之
      改造手槍，機械性能良好，可擊發適用子彈，認具殺傷力。
    (二)改造九二手槍（槍枝管制編號0000000000）, 係仿ＢＥＲＥＴＴＡ
      廠半自動手槍製造之玩具金屬手槍更換土造金屬槍管而成之改造手槍，機械性
  能良好可擊發適用子彈，認具殺傷力。
    (三)改造掌心雷手槍（槍枝管制編號0000000000），係仿Ｄｅｒｒｉｎ
      ｇｅｒ雙管手槍製造之金屬玩具槍，槍管為金屬材質且已貫通，機械性能良好
      ，認具殺傷力。
    (四)八十八年十一月二十二日查獲之改造子彈五顆，其中二顆係由玩具子彈改造而
      成，具直徑六ｍｍ之鋼珠，可供編號一槍枝裝填使用，經採驗一顆可擊發，認
      具殺傷力；另二顆具直徑六ｍｍ之鋼珠，可供編號二槍枝裝填使用，其中一顆
      經送驗，可擊發，認具殺傷力；另一顆具直徑六ｍｍ之金屬彈頭，可供編號一
      槍枝裝填使用，經送試射可擊發，認具殺傷力。另查獲之制式九○子彈二顆，
      係制式口徑九ｍｍ半自動手槍彈，認具殺傷力，土造子彈一顆，具直徑八ｍｍ
      之金屬彈頭，認具殺傷力，至空彈殼二十顆均係玩具金屬空彈殼，另改造彈殼
      半成品一盒，共十五顆，其中一顆係土造子彈，具直徑約八ｍｍ金屬彈頭，經
      採驗試射可擊發，亦具殺傷力。
    (五)八十八年十二月三十一日查獲之子彈二顆，均係由玩具槍金屬彈殼加裝直徑五
      ｍｍ之金屬彈頭改造而成，經試射一顆，可擊發，認具殺傷力。
    (六)八十九年一月二十六日查獲之改造子彈十一顆，其中四顆係玩具金屬空彈殼，
      另七顆係由玩具子彈具直徑約（６ｍｍ之鋼珠），經採樣試射結果：其中二顆
      可擊發，具有殺傷力，一顆無法擊發，其餘四顆未測試，至彈殼一顆則係兩節
      式玩具金屬彈殼後半節，此有各該鑑驗通知書附卷可憑（參見八十八年度第二
      三二二八號偵查卷第四十二、四十三頁、八十九年度偵字第八七八號卷影本第
      四十一頁、第一五七七四號偵查卷影本第四十八頁），故由上開鑑定書可知，
      前述(一)、(二)、(三)之槍枝均有殺傷力；另(四)、(五)、(六)之子彈中亦不乏具殺傷力者
      ，再由各該槍枝之改造情形，可知其中九二手槍確係以土造金屬槍管更換而成
      ，與被告前述之改造方法相互吻合，且該九二口徑手槍一經組合即能實際發射
      子彈，並具殺傷力，足見其改造之結果，縱未組合，亦均已具備可發射子彈可
      擊發之潛在功能，主要之改造業已完成，被告於警訊中復坦稱：伊害怕膛炸，
      才反覆拆裝組合，被查獲是拆解後要再組合才帶在身邊（同上第二三二二八號
      偵查卷第十一頁反面第一、第三行），可見上開九二口徑手槍於警員查獲當時
      固未組合，但已具備機械性能良好暨可擊發適用子彈之程度，被告又重複拆解
      、組合，其所為顯屬製造槍枝行為，並已達既遂之階段，被告空言未加改造槍
      枝云云，無非避重就輕之詞，委無足採。
二、次查，被告於本院更一審調查及審理時已一致供稱：扣案之槍彈附表一（編號二
    部分除外）所示之槍、彈、槍管等均係於八十八年十一月間在台中市○○路第一
    廣場向一不詳姓名之成年人所購得（本院更一卷第三十九頁、第六十三頁），雖
    其於台灣台中地方法院檢察署八十九年度偵字第八七八號槍砲彈藥刀械管制條例
    一案，八十九年二月十一日訊問時曾供稱：附表編號七、八之槍、彈係八十八年
    十月間在豐原交流道附近一家玩具店所買（參八十九年偵字第八七八號卷第四十
    三頁反面）；但於本院上訴審否認其前開供詞之真實性，並稱伊當時有用藥，記
    不清，應係同一時間所買、當時說是豐原交流道所買係隨便說的（本院卷第四十
    五頁、第四十六頁、第六十六頁最後一、二行及第六十七頁第一行）；而被告確
    有施用毒品，亦有其於八十八年十一月二十二日被查獲之安非他命吸食器及八十
    九年一月二十六日查獲之海洛因附卷足憑（同上第二三二二八號偵卷第二十三頁
    反面、第一五七七四號偵查卷影本第三十一頁）；是被告就購買之時間及次數，
    其自白既前後不一，本諸罪疑唯輕之法則，自應以對被告有利之供述為可採，至
    其於八十九年一月二十六日被警查獲之子彈及彈殼，被告於本院八十九年十一月
    九日審理時雖稱：係寄放在吳佳靜那裡，她於八十九年一月二十六日還我，警方
    剛好查到（參本院卷第七十六頁），惟證人吳佳靜就附表一編號七、八之槍、彈
    所供：係被告於八十八年十二月二十八日下午在外埔鄉水美國小附近交給她保管
    （參同上第八七八號卷影本第十二頁、第四十八頁反面）；與被告所供係其委託
    吳女代為寄藏固無不合，但對於八十九年一月二十六日為警查獲之改造子彈及彈
    殼即附表一編號九、十部分，吳佳靜則供稱：「不知乙○○持有用途為何」、「
    乙○○於外埔加油站前帶上車」，顯非吳女所轉交（同上第一五七七四號偵卷影
    本第二十七頁正面第三行、第二十八頁正面第三行），可見被告此部分供述尚難
    遽予採信，此外又有搜索扣押証明筆錄、照片及附表一之金屬槍管之零組件附表
    二之改造工貝附卷可參，被告非法改造、持有可發射子彈具有殺傷力之槍、彈，
    罪證明確，犯行洵堪認定。
三、被告行為後，槍砲彈藥刀械管制條例第十一條，業於八十九年七月五日修正公布
    ，其修正內容將十一條第一項原法條所定：「未經許可，製造、販賣或運輸第四
    條第一款所稱其他．．．」，增修為「未經許可，製造、販賣或運輸第四條第一
    項第一款所稱其他．．．」，僅增加「第一項」之字樣，此外，其他各項及法定
    刑並無修正，比較新舊法結果，裁判前之舊法並未較有利於被告，依刑法第二條
    第一項前段，自應適用上開修正後槍砲彈藥刀械管制條例第十一條之規定。核被
    告所為，係犯修正後之現行槍砲彈藥刀械管制條例第十一條第一項之製造可發射
    子彈具有殺傷力槍枝罪、同條第四項之未經許可持有可發射子彈具有殺傷力槍枝
    罪、第十二條第四項之未經許可持有子彈罪、第十三條第四項之未經許可持有槍
    枝之主要零組件罪。附表（一）編號六、七、八、九、十、所列部分檢察官雖未
    起訴，但其中編號九、十部分業經檢察官移送併案（八十九年度偵字第一五七七
    四號卷）；七、八部分也經同署移送併辦（八十九年偵字第三○四○號），另編
    號六其中土造子彈一顆與附表（一）編號三、四之子彈係同時被查獲，上開移送
    併案及附表（一）編號六之土造子彈部分，與公訴人已起訴之犯罪事實部分或具
    有連續犯或想像競合犯之裁判上一罪關係，均為起訴效力所及，本院自得一併審
    理。雖公訴人認被告所犯，應依同條例第十條第一項之未經許可擅自改造模型槍
    罪、第十二條第一項未經許可製造子彈罪及第十三條第一項之製造槍枝之主要零
    組件罪處斷。惟查：１．八十五年九月二十五日公布增訂之槍砲彈藥刀械管制條
    例第九條之一（嗣於八十六年十一月二十四日修正公布為同條例第十條）所指之
    「模型槍」，係指：原設計非供殺敵、獵物，而使用特殊（空包）子彈，可供田
    徑比賽起始信號或供以嚇退野獸或供射擊訓練（因具後作力，可模擬真槍，以磨
    練射手持槍之穩定性）等用途之金屬材質「槍枝」，非一般廠商為供觀賞或作樣
    品所製造之各類「槍枝模型」，亦非為市售之各類「玩具槍」；「改造模型槍」
    ，係指由產製槍械合法廠商製造之不具發射功能制式槍枝模型，經加工改造或得
    輕易改裝或加裝而具有發射功能及殺傷力之槍枝。而槍砲彈藥刀械管制條例第十
    條之「其他可發射金屬或子彈具有殺傷力之各式槍枝」，係指：改造模型槍以外
    經製造、改造具殺傷力之其他槍枝（以玩具槍改造並具殺傷力者，亦屬之）（內
    政部警政署八十五年十二月十一日八五警署保字第八八二四四號函影本一件、內
    政部警政署刑事警察局八十五年十二月二十七日刑鑑字第七八○一九號函參照）
    。準此，依上開槍枝之說明，相互參照以觀，本件如附表（一）編號一、二所示
    槍枝（如附表（二）編號一所示槍枝亦然），既不能證明係由產製槍械合法廠商
    所製造，應係屬槍砲彈藥刀械管制條例第十一條之「其他可發射金屬或子彈具有
    殺傷力之各式槍枝」，並非屬於第十條之「模型槍」或「改造模型槍」（民國
    年２月日司法院第三十八期司法業務研究會刑事法律專題研究（十五）第３○
    ９－３１１頁參照）。２．如附表（一）編號一所示槍枝部分，被告否認有何改
    造之犯行，而該槍枝經送鑑定結果，亦認係仿ＳＭＩＴＨ＆ＷＥＳＳＯＮ廠轉輪
    手槍製造之金屬玩具手槍，車通槍管及轉輪內阻鐵而成之改造手槍，另編號七掌
    心雷手槍一枝，係仿ＤＥＲＲＩＮＧＥＲ雙管手槍製造之金屬玩具手槍，槍管為
    金屬材質且已貫通，有上開鑑驗通知書足參，本件被告為警查獲時，並未扣得任
    何足以証明被告有車通槍管及轉輪內阻鐵之工具，被告又否認其具有是項技術，
    要難以被告有更換如附表（一）編號二所示槍枝槍管之改造行為，即認如附表（
    一）編號一、七所示槍枝亦係被告所改造。此外，亦無其他證據足資證明被告有
    何改造如附表（一）編號一、七所示槍枝之犯行，故僅足以認定被告有持有前開
    槍枝犯行。檢察官認其就附表（一）編號二之槍枝，為改造模型槍，並認編號一
    之槍枝部分，亦有改造犯行而引據槍砲彈藥刀械管制條例第十條第一項製造模型
    槍之法條起訴，其起訴法條尚有未當，應予變更，又被告改造附表（一）編號二
    之槍枝後，其持有之低度行為，已為改造之高度行為所吸收，不另論罪。３．如
    附表（一）編號三至六所示之子彈及槍管部分，被告始終否認有何改造犯行，且
    查無其他積極之證據足資証明被告如何有改造前開子彈及槍管犯行。另併案之如
    附表（一）編號八所示子彈部分，雖被告於警訊中曾供稱前開子彈係伊加裝底火
    所改造（同上第八七八偵卷影本第四十三頁反面），惟其後均否認有何改造犯行
    。前開子彈經送鑑定結果，認係加裝金屬彈頭改造而成，亦有前開鑑驗通知書可
    稽，與被告於警訊中所稱僅加裝底火尚有未符，此外就檢察官併案之附表（一）
    編號九之子彈，被告既一概否認有改造之犯行，亦乏具體事證證明之，要難遽以
    製造罪相繩，故僅能論以非法持有罪。本件檢察官就附表（一）編號三之子彈部
    分，認其為改造子彈而引槍砲彈藥刀械管制條例第十二條第一項改造子彈罪之法
    條起訴，其起訴法條尚有未洽，亦應予變更。又查被告以一非法持有行為，同時
    同地持有可發射子彈具有殺傷力槍枝罪、子彈及未經許可持有槍枝之主要零組件
    罪數罪名，為想像競合犯，應依刑法第五十五條規定從一重之未經許可持有可發
    射子彈具有殺傷力槍枝罪處斷。被告所犯前開未經許可持有可發射子彈具有殺傷
    力槍枝罪與製造可發射子彈具有殺傷力槍枝罪二罪間犯意個別，行為亦殊，應分
    論併罰。另被告曾於八十六、八十七年間因違反麻醉藥品管理條例及槍砲彈藥刀
    械管制條例案件分別經台灣雲林地方法院及原審法院判處有期徒刑六月、十月，
    嗣定其應執行刑為有期徒刑一年三月確定，並於八十八年五月二十七日執行完畢
    ，有卷附臺灣台中地方法院檢察署刑案資料查註紀錄表、台灣高等法院被告全國
    前案紀錄表可稽，渠於五年以內再犯本件有期徒刑以上刑之罪，為累犯，應依刑
    法第四十七條規定加重其刑。
四、原審因之予以變更起訴法條並論罪科刑，固非無見，但槍砲彈藥刀械管制條例
    業經總統於九十年十一月十四日公布修正，刪除第十九條之條文，於同月十六日
    生效，原判決就持有槍彈及製造槍枝部分，依修正前槍砲彈藥刀械管制條例第十
    九條規定併予宣告強制工作三年之保安處分，已因該條被刪除而失依據；被告
    僅有一持有具殺傷力之槍、彈之犯行，原審誤認為連續之犯行，已有未洽；就附
    表（一）編號六之子彈及檢察官移送併案之附表（一）編號七、八部分，與業據
    起訴之犯行部分具有如何之關係，而得併予審判，未敘明其理由；就檢察官於
    本院移送併案之附表（一）編號十之子彈部分，未及審究，均有未合；原審判決
    既有前述可議之處，被告上訴意旨以不應判決強制工作提起上訴請求予以撤銷改
    判，亦非無據，自應由本院予以撤銷改判，爰分別審酌被告之品行、製造及持有
    具殺傷力槍枝、子彈之行為，危及社會治安，持有改造之槍枝、子彈數量不少，
    其中並有制式之九○半自動子彈，潛在危害性甚鉅及其犯罪之目的、改造槍枝之
    手段、犯罪後態度等一切情狀，分別量處如主文第二項所示之刑，並定其應執行
    刑，及就併科罰金部分，諭知易服勞役之折算標準，以示懲儆。
五、扣案如附表（一）所示之槍枝三把、編號三所示之子彈二顆（另三顆已試射）、
    編號四之制式九○子彈、編號九之子彈一顆（另一顆已試射），編號五之槍管均
    屬於違禁物，應依刑法第三十八條第一項第一款規定併予宣告沒收；如附表（二
    ）編號十二、十三所示之手提袋，係被告所有，供持有前開槍枝、子彈及槍管所
    用之物，另附表二其餘之工具，被告於本院既供稱係其所有並有改造，於警訊並
    稱：自行拆解需要這些工具來組合（同上二三二二八號卷第十一頁），顯係預供
    其改造組合槍枝及試射之用，另附表（一）編號九之子彈四顆固乏證據證明被告
    有改造，該四顆子彈經檢送內政部警政署刑事警察官鑑測結果，並未經實射也未
    被鑑明具有殺傷力（參見八十九年偵字第一五七七四號卷第四十八頁），但被告
    於警訊已坦稱各該子彈，與係本案先前被查獲之子彈都是同時取到，只是未被查
    獲者（同前偵字第一五七七四號卷影本第七十九頁）；是由被告於八十八年十一
    月二十二日及八十八年十三月三十一日前後二次被警方查獲後，仍隨車攜帶各該
    子彈，可見該四顆子彈，應係被告預供其非法持有槍枝之射擊使用，具使槍枝發
    揮效用之功能，均應依刑法第三十八條第一項第二款規定併予宣告沒收。另如附
    表（一）編號三所示之五顆子彈中之三顆、附表（一）編號六所示之土造子彈一
    顆、編號八所示之改造子彈二顆中之一顆，編號九之子彈十一顆，其中三顆，均
    已因試射而失其效用性，有前開鑑驗通知書可稽，不予宣告沒收；扣案空彈殼三
    十四個（包括附表（一）編號六之十四顆及八十八年十一月二十二日查獲之二十
    個空彈殼）及附表（一）編號九其中四顆係玩具空彈殼、編號十之彈殼一顆（兩
    節式玩具金屬彈殼後半節）並非違禁物，亦無證據足證係被告所有供犯罪所用之
    物，爰均不為沒收之諭知。
六、又查，被告行為後槍砲彈藥刀械管制條例第十九條強制工作之規定，已經修正刪
    除，並於九十年十一月十四日經總統公佈施行，同年月十六日生效，依刑法第二
    條第二項「保安處分適用裁判時之法律」之規定，自不能再援引前開條例第十九
    條之規定宣告強制工作，而本件被告乙○○固曾於八十四年間因傷害案件經原審
    法院判處有期徒刑八月確定，再於八十五年間因贓物及違反麻醉藥品管理條例案
    經原審法院判處有期徒刑四月、六月，又於八十六、八十七年間因違反麻醉藥品
    管理條例及槍砲彈藥刀械管制條例案件經台灣雲林地方判處有期徒刑六月、十月
    ，此有卷附臺灣台中地方法院檢察署刑案資料查註紀錄表、台灣高等法院被告全
    國前案紀錄表可稽，但被告違反麻醉藥品管制條例之犯行部分，因吸用毒品，為
    一自殘行為，且極易上癮、戒絕不易，而被告前所犯之槍砲彈藥刀械管制條例之
    案件，其裁判日期係八十六年十二月十七日，距本案之犯罪時間相隔已近二年，
    自難因之率認被告有犯罪之習慣，此外又無其他積極之事證足認被告係以製造槍
    枝後加以販售或銷贓等為其生活之事業，亦難認被告有犯罪之習慣或以懶隋成習
    ，不予宣告強制工作，均附此敘明。
七、台灣台中地方法院檢察署於九十年一月十一日移送併辦意旨略謂（案號：同署
    八十九年偵字第一六六六四號）：案外人劉景光於八十九年二月三日，為警在其
    台中縣外埔鄉○○路二八五巷十四號住處，查獲具殺傷力及不具殺傷力之改造手
    槍、子彈及改造工具等物，依劉某在該案警、偵訊中所供，上開槍、彈等物，均
    係被告所寄放等語，因認被告涉犯非法寄藏槍彈等罪。訊之被告乙○○堅決否認
    有此部份犯行，辯稱其未寄放槍、彈予劉景光住處云云。經查劉景光固因違反槍
    砲彈藥刀械管制條例罪被檢察官起訴，其供詞因自身之利害關係，不免有偏頗，
    被告又始終否認寄放槍彈給劉景光，此外亦查無確切證據足以證明劉景光所供為
    真實，尚難僅憑劉某片面之詞遽認被告有犯此部份之罪，被告此部分之罪證尚不
    能證明；次查，被告於八十八年十一月二十三日在台中縣大安鄉○○村○○○
    路二十五號僅被查獲改造子彈五顆，並非六顆（參八十八年度偵字第二三二二八
    號卷第二十三頁扣押物品清單所載），是除扣案之五顆改造子彈外，公訴人起訴
    意旨所指之第六顆改造子彈既未扣案，亦乏實證，其此部分之罪嫌亦有不足；但
    因公訴人認其此部分與其業經起訴之五顆改造子彈部分，具有實質上一罪之關係
    ，與前開之部分，均不另為無罪之諭知，附此敘明。
八、據上論斷，應依刑事訴訟法第三百六十九條第一項前段、第三百六十四條、第二
    百九十九條第一項前段、第三百條，槍砲彈藥刀械管制條例第十一條第一項、第
    四項、第十二條第四項、第十三條第四項、刑法第十一條前段、第二條第一項前
    段、第五十五條前段、第四十七條、第五十一條第五款、第七款、第四十二條第
    二、三項、第三十八條第一項第一款、第二款，罰金罰鍰提高標準條例第二條，
    判決如主文。
本案經檢察官丙○○到庭執行職務。
中      華        民        國     九  十  一   年   三   月  二十九    日
                                  臺灣高等法院臺中分院刑事第七庭
                                          審判長法  官  林  榮  龍
                                                法  官  江  錫  麟
                                                法  官  謝  說  容
右正本證明與原本無異。
如不服本判決應於收受送達後十日內向本院提出上訴書狀，其未敘述上訴之理由者並
得於提起上訴後十日內向本院補提理由書（均須按他造當事人之人數附繕本）。
                                                書記官  金  珍  華
中      華      民      國    九十一     年      四       月    一      日
附錄論罪科刑法條
槍砲彈藥刀械管制條例第十一條第一項：
未經許可製造、販賣或運輸第四條第一款所稱其他可發射金屬或子彈具有殺傷力之各
式槍砲者，處五年以上有期徒刑，併科新臺幣一千萬元以下罰金。
槍砲彈藥刀械管制條例第十一條第四項：
未經許可，持有、寄藏或意圖販賣而陳列第一項所列槍砲者，處一年以上七年以下有
期徒刑，併科新臺幣七百萬元以下罰金。
槍砲彈藥刀械管制條例第十二條第四項：
未經許可，持有、寄藏或意圖販賣而陳列子彈者，處五年以下有期徒刑，併科新臺幣
三百萬元以下罰金。
槍砲彈藥刀械管制條例第十三條第四項：
未經許可，持有、寄藏或意圖販賣而陳列第一項所列零件者，處六月以上五年以下有
期徒刑，併科新臺幣三百萬元以下罰金。
                                                                        Ｆ
附表一：
編號  名     稱       槍枝管制編號    數  量   備                  註
一   改造轉輪手槍     000000     0枝   仿ＳＭＩＴＨ＆ＷＥＳＳＯＮ
                      六二六五                廠轉輪手槍製造之金屬玩具手
                                              槍，車通槍管及轉輪內阻鐵而
                                              成之改造手槍，機械性能良好
                                              ，可擊發適用子彈，認具殺傷
                                              力。
二  改造九二手槍      000000    0枝    仿ＢＥＲＥＴＴＡ廠半自動手
                      六二六六                槍製造之玩具金屬手槍更換土
                                              造金屬槍管而成之改造手槍，
                                       機械性能良好可擊發適用子彈
                                              ，認具殺傷力。
三  改造子彈                          五顆    由玩具子彈改造而成，其中二
                                              顆具直徑六ｍｍ之鋼珠，可供
                                              編號一槍枝裝填使用，經採驗
                                              一顆可擊發，認具殺傷力；另
                                              二顆具直徑六ｍｍ之鋼珠，可
                                              供編號二槍枝裝填使用，其中
                                              一顆經送驗，可擊發，認具殺
                                              傷力；另一顆具直徑六ｍｍ之
                                              金屬彈頭，可供編號一槍枝裝
                                              填使用，經送試射可擊發，認
                                              具殺傷力。
四  制式九○子彈                      二顆    制式口徑九ｍｍ半自動手槍彈
                       ，認具殺傷力。
五    槍管                            一枝    土造金屬槍管。
六  改造彈殼半成品十五顆一盒                  其中十四顆係玩具金屬空彈殼
                                              （含土造子彈一顆），另一顆
                                              係具直徑約八ｍｍ金屬彈殼，
                                              經送鑑測可擊發，具殺傷力。
七  改造掌心雷手槍    000000    0枝    仿Ｄｅｒｒｉｎｇｅｒ雙管手
                      六八○六                槍製造之金屬玩具槍，槍管為
                                              金屬材質且已貫通，機械性能
                                              良好，認具殺傷力。
八  改造子彈                          二顆    玩具槍金屬彈殼加裝直徑約五
                                              ｍｍ之金屬彈頭改造而成，經
                                              試射一顆，可擊發，認具殺傷
                                              力。
九  改造子彈                          十一顆  其中四顆：玩具金屬空彈殼，
                                              另七顆係由玩具子彈改造而成
                                              （具直徑約６ｍｍ之鋼珠），
                                              經採樣：其中二顆可擊發，具
                                              殺傷力，一顆無法擊發，不具
                                              殺傷力，其餘四顆未測試。
十  彈殼                              一顆    係兩節式玩具金屬彈殼後半節
附表二：
編號    名稱                          數量
一      銼刀                          六支
二      老虎鉗                        五支
三      螺絲起子                      五支
四      大彈簧                        八條
五      小彈簧                        一包
六      互位拉桿                      一支
七      萬能鉗                        一支
八      油標卡尺                      一支
九      鑽孔刀                        十支
十      工具箱                        二箱
十一    鋼珠                          一包
十二    白色手提袋                    一個
十三    藍色手提袋                    一個
                                                                        Ｆ
